臺灣臺南地方法院刑事裁定
111年度簡抗字第2號
抗  告  人  林義祥


上列抗告人因聲請閱卷案件，不服臺灣臺南地方法院中華民國11
1年8月2日裁定（111年度聲字第1196號），提起抗告，本院裁定
如下：
    主  文
抗告駁回。    
    理  由
一、原審裁定意旨略以：依刑事訴訟法第33條第1、2項及第271
    條之1、第455條之42第1項規定可知，得檢閱卷宗及證物並
    得抄錄、重製或攝影之聲請權人，應僅限於被告之「辯護人
    」、具有律師身分之「告訴代理人」、「訴訟參與人之代理
    人」而已，並不及於告訴人或被害人「本人」。聲請人為本
    院111年度簡字第1489號業務侵占案件之告訴人，有本案刑
    事判決與臺灣臺南地方檢察署109年度偵字第20631號起訴書
    在卷可參，聲請人並非刑事訴訟法第3條所定之當事人（檢
    察官、自訴人、被告），亦非該案之辯護人、被告、自訴人
    之代理人或具有律師身分之告訴代理人、訴訟參與人代理人
    ，依前開說明，其非得檢閱該案卷證資訊之聲請權人，是其
    請求，洵屬無據，應予駁回。
二、抗告意旨略以：刑事訴訟法第33條第1項第2項條文是針對調
    查審判中的案件，但本人申請的是已經判決的案件，台南地
    方法院根本無法違抗刑事訴訟法未規定且說不出法令依據，
    為反對而反對針對台南地方法院跟地檢都不准上訴，也不准
    閱卷，形同宣告走入黑箱作業的事實，所以裁定根本無理，
    應予駁回，才能維護告訴人的權益，111年度聲字第1196號
    無效之裁定均屬於判決不備理由應予廢棄。
三、按辯護人於審判中得檢閱卷宗及證物並得抄錄、重製或攝影
    ，刑事訴訟法第33條第1項定有明文；審判中具律師身分之
    告訴代理人亦可以依照刑事訴訟法第271條之1第2項準用同
    法第33條第1項之規定，檢閱卷宗及證物並得抄錄、重製或
    攝影。且依照前開條文之規定，已明示辯護人或律師擔任告
    訴代理人者，僅於審判中有前述閱卷等權利，如審判程序已
    經終結，其無從聲請閱卷。
四、查，聲請人為本院111年度簡字第1489號刑事案件之告訴人
    ，依前揭說明，其並無聲請檢閱該案卷證之權利，原裁定依
    據前開刑事訴訟法之規定而駁回聲請，核無違誤。況本案業
    於民國111年5月31日判決，並於111年7月8日確定，有臺灣
    高等法院前案案件異動查證作業一份在卷可稽。則本案已經
    判決確定，並非審判中之案件，依上開說明，自不得向本院
    聲請檢閱卷宗及證物或抄錄或攝影至明。從而，聲請人之聲
    請洵屬無據，尚難准許，應予駁回。
五、按當事人對於下級法院之判決有不服者，得上訴於上級法院
    ；告訴人或被害人對於下級法院之判決有不服者，亦得具備
    理由，請求檢察官上訴，刑事訴訟法第344條第1項、第3項
    分別定有明文。查本院111年度簡字第1489號判決書第六點
    業已載明：「六、如不服本判決，得自收受送達之日起20日
    內，向本庭提出上訴狀，上訴於本院管轄之第二審地方法院
    合議庭（應附繕本）。」，此有前揭刑事簡易判決書1份在
    卷可參。是抗告人如對前揭刑事簡易判決不服，本得依前開
    規定，請求檢察官上訴。抗告意旨指稱本件不得上訴云云，
    容有誤會，附此敘明。
據上論斷，應依刑事訴訟法第455條之1第4項、第5項、第412條
，裁定如主文。
中　　華　　民　　國　　111 　年　　8 　　月　　24　　日
　　　　　　　　　刑事第九庭  審判長法　官　卓穎毓
　　　　　　　　　　　　　　　      法　官　李俊彬 
　　　　　　　　　　　　　　　　　　法  官  莊玉熙
以上正本證明與原本無異。
不得再抗告。

　　　　　　　　　　　　　　　　    書記官　陳昱潔
中　　華　　民　　國　　111 　年　　8 　　月　　29　　日